臺灣臺北地方法院刑事裁定　　　　　　　　　九十一年度聲羈字第一四六號
　　聲　請　人　臺灣臺北地方法院檢察署檢察官
　　被　　　告　林聰明
　　選任辯護人　歐宇倫律師
　　被　　　告　唐保麟
　　選任辯護人　謬總律師
右列聲請人因被告違反選舉罷免法等案件，聲請羈押被告，本院裁定如左：
    主  文
聲請駁回，林聰明准以提出新台幣肆拾萬元保證金後交保，唐保麟准以提出新台幣貳
拾萬元保證金後交保。
    理  由
一、聲請意旨略以：
（一）、被告林聰明為台北縣烏來鄉調解委員會主席，參加本屆烏來鄉鄉民代表選舉
        ，為求勝選，乃於九十一年六月間，對於有投票權之該鄉村長候選人高施誠
        、簡木勝分別交付賄款新台幣（下同）十萬元及三十萬元，要求高、簡二人
        必須動員支持者投票予林聰明。又林聰明係豐太公司負責人，以承包烏來鄉
        公所發包之「加設擋土牆」工程為掩護，在南勢溪河川行水區盜挖溫泉深井
        ，再以每口深井二百五十萬元至五百萬元不等之價格出售他人牟取不法利益
        。被告林聰明涉嫌違反選舉罷免法部分，業據證人高施誠、簡木勝二人證述
        甚詳，並有扣案之現金、選舉名冊，南勢溪遭盜挖溫泉現場相片、通訊監察
        譯文可證，被告犯嫌重大，然尚需察明高、簡二人將賄款分送選民之事實，
        又竊佔及違反水利法部分尚有共犯即被告之兄長林茂英尚未到案，被告林聰
        明有勾串共犯，湮滅證據之虞，應予羈押云云。
（二）、被告唐保麟係烏來鄉公所職員，負責承包鄉公所工程發包，違章建築物查報
        及都市計劃分區使用證明書核發業務，為從事公務之人員，明知被告林聰明
        上開違法盜挖溫泉深井之事實，竟不加以查報，甚至媒介他人向被告林聰明
        購買溫泉深井使用，使被告林聰明獲得不法利益，而擋土牆工程被告林聰明
        實際施工位置疑與發包之位置不符，且發包施工後無故停工一年，與常情有
        違，被告唐保麟辯稱發包後之施工及驗收均係他人承辦，有關人員尚未到案
        ，又上述媒介購買溫泉深井部分，尚有相關細節需要察明，被告唐保麟有勾
        串共犯，湮滅證據之虞，應予羈押云云。
二、按被告經訊問後認為犯罪嫌疑重大，而有刑事訴訟法第一百零一條第一項各款之
    情形，非予羈押，顯難進行追訴審判者，得羈押之；又被告經訊問後，雖有第一
    百零一條第一項各款之情形之一而無羈押之必要，得逕命具保、責負或限制住居
    ，刑事訴訟法第一百零一條第一項、第一百零一條之二分別定有明文。故羈押被
    告除了有羈押之法定原因外，尚需有羈押之必要，以保障被告之人身自由。本案
    經查：
（一）、被告林聰明部分：被告林聰明涉嫌賄選部分，被告林聰明已坦承交付款項予
        高施誠、簡木勝二人，雖被告林聰明辯稱係為贊助其二人競選及借款，然高
        施誠、簡木勝二人已於偵訊時就款項之用途證述明確，至於高、簡二人有無
        將款項再交付他人，與被告是否成立犯罪無涉，再被告盜挖溫泉深井部分，
        被告已坦承不諱，故被告林聰明雖涉嫌重大，然並無勾串共犯、湮滅證據之
        情事，應無羈押理由，亦無羈押之必要。
（二）、被告唐保麟部分：被告就媒介他人向被告林聰明購買溫泉深井部分已坦承不
        諱，至於擋土牆發包施工部分，究竟有如何非法情事，檢察官並未具體指明
        ，故被告唐保麟亦無羈押之理由及必要。
三、爰依刑事訴訟法第一百零一條之二，裁如主文。
中    華    民    國      九十一    年      六      月      十七    日
                                  臺灣臺北地方法院刑事第二庭
                                      法  官  曾  正  龍
右正本證明與原本無異。
如不服本裁定應於送達後五日內向本院提出抗告狀。
                                      書記官  彭  自  青
中    華    民    國      九十一    年      六      月      十七    日
